---
title: "長庚大學 大數據分析方法 作業三"
output: github_document
---

## 網站資料爬取
```{r}
PTT_list<-list(URL=c("https://www.ptt.cc/bbs/Tech_Job/index.html",
                    "https://www.ptt.cc/bbs/Tech_Job/index2575.html",
                    "https://www.ptt.cc/bbs/Tech_Job/index2574.html",
                    "https://www.ptt.cc/bbs/Tech_Job/index2573.html",
                    "https://www.ptt.cc/bbs/Tech_Job/index2572.html",
                    "https://www.ptt.cc/bbs/Tech_Job/index2571.html"))


library(rvest) 
library(xml2)
PTT_Posts<- data.frame()

for(n in 1:6){
    content <-read_html(PTT_list$URL[n])
    title <- content %>% html_nodes("div.title") %>%html_text()
    pushnum <- content %>% html_nodes("div.nrec") %>% html_text()
    author <- content %>% html_nodes("div.author") %>% html_text()
    PTT_Posts1<- data.frame(Title=title ,PushNum=pushnum ,Author=author)
    PTT_Posts<- rbind(PTT_Posts,PTT_Posts1) 
}
```

## 爬蟲結果呈現
```{r}
knitr::kable(PTT_Posts)
```

## 解釋爬蟲結果 
```{r}
str(PTT_Posts[1])
dim(PTT_Posts)
nrow(PTT_Posts)
```
用PTT_posts[1]，取出PTT_posts的第[1]個欄位也就是『標題』，得到結果為'data.frame':	109 obs. of  1 variable，可知有109個觀察值(標題數)。
(以上數值可能隨著時間網頁重整所變動)
```{r}
MaxPost<-max(table(PTT_Posts$Author,exclude= "-"))

for(m in 1:(length(table(PTT_Posts$Author)))){
    if(((table(PTT_Posts$Author))[[m]])==MaxPost)
    {
     print((table(PTT_Posts$Author))[m])
    }
}
```
MaxPost是先用Table找出同一個作者貼文數的次數統計，並用Max取出最大值。並把"-"作者排除在外(因為"-"代表已刪除文章，不列入計算)。
接著再用迴圈去找哪一個作者的貼文數剛好等於MaxPost，把他的名字跟貼文數Print出來。得到的結果為magic704226作者，貼文數為3則。
(以上數值可能隨著時間網頁重整所變動)


##人工結論與解釋

1.在不同的時間debug，使用str()取出來的值都會不同，由此可知，我們要爬的資料是隨著時間而改變的。

2.在第一題，原本是想要做字串連接的方法，將六個網頁分別放入 PTT_Posts1(2,3,4,5,6)，但是使用paste0()的函數卻沒辦法搭配rbind()或<-data.frame使用，我們必須搭配一個空的資料框，將爬到的資料依序串連起來。

3.在第三題的第一小題，試著將老師所說的三種方法都Run一次，若要符合題意，只需要知道總共有幾個"觀察值"使用nrow()會比較適合，若是需要知道詳細一點的資料，使用str()取得資訊會比較適合，可得到呈現資料的詳細程度str()>dim()>=nrow (因為兩者只差在variable的值)。

4.在第三題的第二小題，若我們只用max(table(PTT_Posts$Author,exclude= "-"))，只能夠取出貼文數，並沒辦法取出作者，而若我們只用table不使用max函數，我們必須考慮到資料量可能會便龐大，假設今天觀察值有上千個，我們不可能一個一個去比對，因此我加上了迴圈的方式，讓電腦去"搜尋貼文數==最大貼文數"的作者。